臺灣桃園地方法院刑事判決　　　　　 100年度審訴字第2218號
公　訴　人　臺灣桃園地方法院檢察署檢察官
被　　　告　陳曼欣
上列被告因違反毒品危害防制條例案件，經檢察官提起公訴（10
0 年度毒偵字第3640號），被告於準備程序進行中，就被訴事實
為有罪之陳述，經本院告知簡式審判程序意旨，並聽取公訴人及
被告之意見後，本院合議庭裁定依簡式審判程序審理，判決如下
：
    主  文
陳曼欣施用第一級毒品，處有期徒刑壹年，扣案之第一級毒品海
洛因壹包含袋（驗餘淨重零點零陸柒公克）沒收銷燬之；又施用
第二級毒品，處有期徒刑伍月，扣案之第二級毒品甲基安非他命
貳包含袋（驗餘合計毛重零點陸伍公克）均沒收銷燬之，玻璃球
吸食器壹組沒收；應執行有期徒刑壹年月，扣案之第一級毒品
海洛因壹包含袋（驗餘淨重零點零陸柒公克）、扣案之第二級毒
品甲基安非他命貳包含袋（驗餘合計毛重零點陸伍公克）均沒收
銷燬之，玻璃球吸食器壹組沒收。
    事實及理由
一、犯罪事實：
    陳曼欣前於民國90年間因施用毒品案件，經本院以90年度毒
    聲字第2756號裁定送觀察、勒戒後，因認有繼續施用毒品之
    傾向，經本院以90年度毒聲字第3085號裁定令入戒治處所施
    以強制戒治，嗣經停止戒治及撤銷停止戒治，於92年3 月11
    日執行完畢，並經臺灣桃園地方法院檢察署檢察官以92年度
    戒偵字第159 號為不起訴處分確定。復於93年間（即前開強
    制戒治執行完畢後5 年內）因連續施用毒品案件，經本院以
    93年度訴字第1283號判決判處有期徒刑7 月，上訴後，經臺
    灣高等法院以93年度上訴字第3479號判決撤銷原判決，改判
    處有期徒刑9 月確定，甫於95年5 月2 日縮刑期滿執行完畢
    （於本案不構成累犯）；又於95年間因(一)施用第一級毒品、
    (二)施用第二級毒品案件，經本院以96年度訴字第225 號判決
    分別判處有期徒刑10月、4 月，應執行有期徒刑1 年確定，
    嗣經本院以96年度聲減字第2502號裁定各減為有期徒刑5 月
    、2 月，應執行刑有期徒刑6 月確定；繼於96年間因(三)施用
    第一級毒品、(四)施用第二級毒品案件，經本院以96年度訴字
    第917 號判決分別判處有期徒刑10月、4 月，應執行有期徒
    刑1 年確定，上開(三)、(四)2 罪刑嗣經本院以96年度聲減字第
    5300號裁定各減為有期徒刑5 月、2 月，並與前揭已減刑之
    (一)、(二)罪刑合併定應執行刑有期徒刑1 年確定；同年間因(五)
    施用第一級毒品、(六)施用第二級毒品案件，經本院以97年度
    審訴緝字第29號判決分別判處有期徒刑10月、4 月，各減為
    有期徒刑5 月、2 月，應執行有期徒刑7 月確定，上開(一)至
    (六)數罪刑嗣經本院以97年度聲字第2649號裁定應執行刑有期
    徒刑1 年5 月確定；復於97年間因(七)施用毒品案件，經本院
    以97年度審訴字第1987號判決判處有期徒刑11月確定；同年
    間又因(八)偽造文書案件，經本院以97年度審簡字第441 號判
    決判處有期徒刑4 月確定，上開(七)、(八)之罪刑，經本院以97
    年度聲字第4238號裁定合併定應執行刑有期徒刑1 年1 月確
    定，再與前揭應執行刑有期徒刑1 年5 月入監接續執行，於
    99年7 月8 日假釋出監併付保護管束，嗣於保護管束期間違
    反保護管束應遵守事項，嗣經撤銷假釋，尚餘殘刑2 月又16
    日，再於100 年7 月13日入監執行後，甫於100 年9 月28日
    刑期期滿執行完畢（於本案不構成累犯）。詎其猶不知悛悔
    ，復分別基於施用第一、二級毒品之犯意，於100 年7 月12
    日22時許，在停靠在桃園縣中壢市○○路邊之車上，分別以
    將第一級毒品海洛因摻入香菸內點燃吸食之方式，施用第一
    級毒品海洛因1 次；以玻璃球吸食器燒烤之方式，施用第二
    級毒品甲基安非他命1 次。嗣於同年月13日凌晨0 時50分許
    ，在桃園縣中壢市○○○街89號前為警查獲，並當場扣得其
    所有而供己施用之第一級毒品海洛因1 包（驗前淨重0.077
    公克，因鑑驗使用費失0.01公克，驗餘淨重0.067 公克，含
    與毒品無法析離之包裝袋1 個）、第二級毒品甲基安非他命
    2 包（驗前合計毛重0.66公克，因鑑驗使用費失0.01公克，
    驗餘合計毛重0.65公克，含與毒品無法析離之包裝袋2 個）
    及其所有而供其施用第二級毒品犯行所用之玻璃球吸食器1
    組（起訴書漏載），始悉上情。
二、證據名稱：
  (一)被告陳曼欣於警詢、檢察官訊問、本院準備程序及審理中之
    自白。
  (二)桃園縣政府警察局被採尿人尿液暨毒品真實姓名與編號對照
    表、正修科技大學超微量研究科技中心尿液檢驗報告各1 份
    。
  (三)桃園縣政府警察局搜索扣押筆錄、扣押物品目錄表、現場蒐
    證照片各1 份、正修科技大學超微量研究科技中心檢驗報告
    2 份及扣案之第一級毒品海洛因1 包（驗前淨重0.077 公克
    ，因鑑驗使用費失0.01公克，驗餘淨重0.067 公克，含與毒
    品無法析離之包裝袋1 個）、第二級毒品甲基安非他命2 包
    （驗前合計毛重0.66公克，因鑑驗使用費失0.01公克，驗餘
    合計毛重0.65公克，含與毒品無法析離之包裝袋2 個）及玻
    璃球吸食器1 組。
三、核被告所為，分別係犯毒品危害防制條例第10條第1 項之施
    用第一級毒品罪及同條第2 項之施用第二級毒品罪。被告施
    用第一級毒品前、後非法持有第一、二級毒品之低度行為，
    分別為施用之高度行為所吸收，均不另論罪。被告所犯上開
    2 罪間，犯意各別，行為互殊，應予分論併罰。爰審酌被告
    前已因施用毒品案件經觀察、勒戒、強制戒治及刑之執行完
    畢，本應徹底戒除毒癮，詎其仍未能自新、戒斷毒癮，竟仍
    施用足以導致人體機能發生依賴性、成癮性及抗藥性等障礙
    之第一、二級毒品，戕害自身健康，漠視法令禁制，實不宜
    寬縱，兼衡其智識程度、犯罪之動機、目的、手段及其犯罪
    後坦承犯行之態度等一切情狀，分別量處如主文所示之刑，
    暨定其應執行之刑，以示懲儆。末查，扣案之白色粉末1 包
    ，經檢驗結果確含有第一級毒品海洛因成分（驗前淨重0.07
    7 公克，因鑑驗使用費失0.01公克，驗餘淨重0.067 公克，
    含與毒品無法析離之包裝袋1 個）；透明結晶2 包，經檢驗
    結果確含有第二級毒品甲基安非他命成分（驗前合計毛重0.
    66公克，因鑑驗使用費失0.01公克，驗餘合計毛重0.65公克
    ，含與毒品無法析離之包裝袋2 個），分別係屬毒品危害防
    制條例第2 條第2 項第1 款、第2 款所管制之第一、二級毒
    品，有前開正修科技大學超微量研究科技中心檢驗報告2 份
    在卷足憑，皆應依毒品危害防制條例第18條第1 項前段規定
    ，均沒收銷燬之；其包裝袋部分，依現行檢驗方式乃以刮除
    方式為之，包裝袋上仍會摻殘若干毒品無法分離，均應一體
    視為毒品部分，而依毒品危害防制條例第18條第1 項前段規
    定宣告沒收銷燬之；至鑑驗費失之毒品部分，既已滅失，爰
    均不另為沒收銷燬之宣告。另扣案之玻璃球吸食器1 組，屬
    被告所有而供其施用第二級毒品犯行所用之物，業據被告於
    本院準備程序中供述綦詳，爰依刑法第38條第1 項第2 款規
    定，宣告沒收。
四、應適用之法條：
    刑事訴訟法第273 條之1 第1 項、第299 條第1 項前段、第
    310 條之2 、第454 條第1 項，毒品危害防制條例第10條第
    1 項、第2 項、第18條第1 項前段，刑法第11條、第38條第
    1 項第2 款、第51條第5 款。
五、如不服本件判決，得自收受判決送達之日起10日內，向本院
    提出上訴書狀，上訴於第二審法院。
本案經檢察官陳亮佑到庭執行職務。
中    華    民    國    100   年    12    月    16    日
                        刑事庭    法  官  潘怡華
以上正本證明與原本無異。
如不服本判決應於收受判決後10日內向本院提出上訴書狀，並應
敘述具體理由。其未敘述上訴理由者，應於上訴期間屆滿後20日
內向本院補提理由書( 均須按他造當事人之人數附繕本) 「切勿
逕送上級法院」。
                                  書記官  郭怡君
中    華    民    國    100   年    12    月    16    日
附錄本案論罪科刑法條：
毒品危害防制條例第10條
施用第一級毒品者，處6 月以上 5 年以下有期徒刑。
施用第二級毒品者，處3 年以下有期徒刑。